臺灣高等法院刑事裁定
110年度聲字第2462號
聲  請  人  臺灣高等檢察署檢察官
受  刑  人  游川隆



上列聲請人因受刑人數罪併罰有二裁判以上，聲請定其應執行之
刑（聲請案號：臺灣高等檢察署110年度執聲字第1055號），本
院裁定如下：
    主  文
游川隆犯如附表所示各罪所處之刑，應執行有期徒刑肆年捌月。
    理  由
一、聲請意旨略以：受刑人游川隆因詐欺等數罪，先後經判決確
    定如附表，應依刑法第53條、第51條第5款規定，定其應執
    行之刑，依刑事訴訟法第477條第1項聲請裁定等語。
二、按裁判確定前犯數罪者，併合處罰之，而數罪併罰有二以上
    裁判者，應定其應執行之刑，其宣告多數有期徒刑者，於各
    刑中之最長期以上，各刑合併之刑期以下，定其刑期，但不
    得逾30年，刑法第50條、第51條第5款、第53條分別定有明
    文。再按刑事訴訟法第370條第2項、第3項，已針對第二審
    上訴案件之定應執行之刑，明定有不利益變更禁止原則之適
    用，於分屬不同案件之數罪併罰有應更定執行刑者，本於同
    為定刑裁定應為相同處理之原則，法院於裁定定應執行之刑
    時，自仍應有不利益變更禁止原則法理之考量，亦即另定之
    執行刑，其裁量所定之刑期，不得較重於前定之執行刑加計
    後裁判宣告之刑之總和，否則即與法律秩序理念及法律目的
    之內部界限有違（最高法院103年度第14次刑事庭決議及最
    高法院93年度台非字第192號判決意旨參照）。
三、經查：
  ㈠受刑人游川隆因施用第二級毒品等案件，先後經法院判決判
    處如附表所示之刑，且咸經確定在案（均詳如附表所示），
    而本院為附表所示案件犯罪事實最後判決之法院，有本院被
    告前案紀錄表及各該刑事裁判附卷可稽。又其中受刑人所犯
    如附表編號1至3所示之案件，為得易科罰金之罪；如附表編
    號4至7之案件則為不得易科罰金之罪，屬刑法第50條1項但
    書第1款之情形。茲檢察官依受刑人請求聲請定其應執行之
    刑，此有受刑人調查受刑人是否聲請定應執行刑調查表乙份
    存卷足參，本院審核認聲請為正當，應定其應執行之刑。
  ㈡爰審酌受刑人所犯如附表編號1至3所示之罪均屬自戕身體健
    康之施用第二級毒品罪，所侵害法益種類、犯罪態樣、手段
    均相同；附表編號3至7所示之罪均為三人以上共同詐欺取財
    罪或三人以上共同冒用公務員名義詐欺取財罪，所侵害法益
    種類、犯罪態樣、手段均相同，皆屬欠缺尊重他人財產法益
    之守法觀念罪，侵害被害人財產情節非輕，更嚴重破壞社會
    秩序，亦損及人與人互動之基本信賴；參以附表所示各罪對
    社會所造成危害輕重有別，並斟酌本件對全體犯罪應予之整
    體非難評價程度，暨前述各罪定應執行刑之外部界限（各宣
    告刑中刑期最長之有期徒刑1年10月以上，各刑合併計算之
    刑期6年9月），及不利益變更禁止原則（其中附表編號1至5
    所示之罪曾經定應執行有期徒刑2年8月，加計其餘附表編號
    6、7所示之罪，以上合計刑期為有期徒刑5年10月）等應遵
    守之內部界限，定其應執行之刑如主文所示。
四、依刑事訴訟法第477條第1項，刑法第53條、第51條第5款、
    裁定如主文。
中　　華　　民　　國　　110 　年　　6 　　月　　15　　日
                  刑事第十一庭  審判長法　官  周煙平
                                      法　官  連育群
                                      法　官  陳俞伶
以上正本證明與原本無異。
如不服本裁定，應於收受送達後五日內向本院提出抗告狀。
                                      書記官  朱家麒
中　　華　　民　　國　　110 　年　　6 　　月　　16　　日
附表
編        號            1          2          3 罪        名  施用第二級毒品罪 施用第二級毒品罪 施用第二級毒品 宣   告   刑  有期徒刑4月 有期徒刑5月 有期徒刑5月 犯 罪 日 期  107年4月5日7時許 107年5月26日11時40分許為警採尿前回溯120小時內某時許 107年7月10日0時59分許為警採尿前回溯120小時內某時許  偵查（自訴）機關年度案號  臺灣基隆地方檢察署107年度毒偵字第1207號 臺灣基隆地方檢察署107年度毒偵字第1938、1958號   最後事實審 法    院 臺灣基隆地方法院 臺灣基隆地方法院   案    號 107年度基簡字第1040號 107年度基簡字第1463號   判決日期 107年7月27日 107年10月15日  確定判決 法    院 臺灣基隆地方法院 臺灣基隆地方法院   案    號 107年度基簡字第1040號 107年度基簡字第1463號   確定日期 107年8月16日 107年10月29日  可否易科罰金  是 是 是 備        註  臺灣基隆地方檢察署107年度執字第2998號 臺灣基隆地方檢察署107度執字第3412號     編號1至5所示之罪經臺灣基隆地方法院以109年度聲字第1241號裁定定執行刑為有期徒刑2年8月。   


編        號  4 5 6        7 罪        名  三人以上共同詐欺取財罪 三人以上共同冒用公務員名義詐欺取財罪 三人以上共同冒用公務員名義詐欺取財罪 三人以上共同詐欺取財罪 宣   告   刑  有期徒刑1年3月 有期徒刑1年2月 有期徒刑1年10月 有期徒刑1年4月 犯 罪 日 期  106年6月26日至同年月29日（聲請書所載日期應予更正） 106年7月4日 106年7月20日至同年月24日 106年7月19日 偵查（自訴）機關年度案號  臺灣基隆地方檢察署107年度偵字第2316號 臺灣基隆地方檢察署108年度偵緝字第208號（聲請書所載案號應予更正） 臺灣基隆地方檢察署107年度偵字第343、4568號  最後事實審 法    院 臺灣基隆地方法院 臺灣基隆地方法院 臺灣高等法院 臺灣高等法院  案    號 108年度訴字第66號 109年度訴字第146號 108年度上訴字第3791號 110年度上更一字第5號  判決日期 108年7月19日 109年4月29日 109年1月21日 110年3月24日 確定判決 法    院 臺灣基隆地方法院 臺灣基隆地方法院 最高法院 臺灣高等法院  案    號 108年度訴字第66號 109年度訴字第146號   109年度台上字第5598號 110年度上更一字第5號   確定日期 108年8月5日 109年9月17日 109年12月17日 110年4月29日 可否易科罰金        否         否       否 否 備        註  臺灣基隆地方檢察署108年度執字第3366號 臺灣基隆地方檢察署109年度執字第2774號 臺灣基隆地方檢察署110年度執字第98號 臺灣基隆地方檢察署110年度執字第841號   編號1至5所示之罪經臺灣基隆地方法院以109年度聲字第1241號裁定定執行刑為有期徒刑2年8月。